Red Wine Quality Exploration by Qiliang Huang
========================================================

```{r echo=FALSE, message=FALSE, warning=FALSE, packages}
# 加载你最终使用的所有组件
# 在这个代码块的分析中。
library(ggplot2)

library(GGally)
library(scales)
library(memisc)
# 注意，在这个代码块中，将参数 "echo" 设为假。
# This prevents the code from displaying in the knitted HTML output.这可以避免代码混入 HTML 输出显示。
# 应当在文件中，对所有代码块设为 echo=FALSE 。
setwd('C:\\Users\\Goose\\Dropbox\\Udacity\\P4')


```

```{r echo=FALSE, Load_the_Data}
# 加载数据
wine <- read.csv(file="wineQualityReds.csv", header=TRUE, sep=",")

```

# 单变量绘图选择
```{r echo=FALSE,message=FALSE,warning=FALSE, Univariate_Plots}
summary(wine)

nrow(wine);ncol(wine)

```


###质量分级的直方图
```{r echo=FALSE,message=FALSE,warning=FALSE}
ggplot(wine,aes(x=quality))+
  geom_histogram()

```


基本上呈正态性，集中在5到6。


###不挥发性酸度
```{r echo=FALSE,message=FALSE,warning=FALSE}
ggplot(data=wine,aes(x=fixed.acidity))+
  geom_histogram()
```

基本上呈正态分布，集中在8g/dm^3。

###挥发性酸度
```{r echo=FALSE,message=FALSE,warning=FALSE}
ggplot(data=wine,aes(x=volatile.acidity))+
  geom_histogram()
```

基本上呈正态分布，集中在0.5g/dm^3。

###柠檬酸度
```{r echo=FALSE,message=FALSE,warning=FALSE}
ggplot(data=wine,aes(x=citric.acid))+
  geom_histogram()+
  scale_x_continuous(lim=c(0,0.8),breaks=seq(0,0.8,0.05))
```

呈现右偏分布。

###剩余糖含量
```{r echo=FALSE,message=FALSE,warning=FALSE}
ggplot(data=wine,aes(x=residual.sugar))+
  scale_x_continuous(lim=c(0,8),breaks=seq(0,8,1))+
  geom_histogram()
```

基本呈现正态分布，集中在2.3g/dm^3。

###含盐量
```{r echo=FALSE,message=FALSE,warning=FALSE}
ggplot(data=wine,aes(x=chlorides))+
    scale_x_continuous(lim=c(0,0.2),breaks=seq(0,0.2,0.025))+
  geom_histogram()
```

基本呈现正态分布，集中在0.075g/dm^3，主要分布在0.025g/dm^3到0.150g/dm^3。


###游离二氧化硫浓度
```{r echo=FALSE,message=FALSE,warning=FALSE}
ggplot(data=wine,aes(x=free.sulfur.dioxide))+
  geom_histogram()
```

分布略微右偏，集中在15mg/dm^3,主要分布在2mg/dm^3到40mg/dm^3。

###全部二氧化硫含量
```{r echo=FALSE,message=FALSE,warning=FALSE}
ggplot(data=wine,aes(x=total.sulfur.dioxide))+
  geom_histogram()

```

分布集中在25mg/dm^3左右,看样子像是正态，但是含量不可能是负值，那么这时候意味着什么？

###红葡萄酒的密度
```{r echo=FALSE,message=FALSE,warning=FALSE}
ggplot(data=wine,aes(x=density))+
  scale_x_continuous(lim=c(0.990,1.005),breaks=seq(0.990,1.005,0.0025))+
  geom_histogram()
```

呈现很好的正态分布,集中在0.9965g/cm^3，分布在0.990g/cm^3到1.005g/cm^3。


###pH值
```{r echo=FALSE,message=FALSE,warning=FALSE}
ggplot(data=wine,aes(x=pH))+
  scale_x_continuous(lim=c(2.5,4.0),breaks=seq(2.5,4.0,0.25))+
  geom_histogram()
```

呈现很好的正态分布，集中在3.3，分布在2.7到3.8。

#硫酸盐含量
```{r echo=FALSE,message=FALSE,warning=FALSE}
ggplot(data=wine,aes(x=sulphates))+
  scale_x_continuous(lim=c(0.25,1.25),breaks=seq(0.25,1.25,0.25))+
  geom_histogram()
```

呈现很好的正态分布，集中在0.6g/dm^3，分布在0.3g/dm^3到1.0g/dm^3。

#酒精度
```{r echo=FALSE,message=FALSE,warning=FALSE}
ggplot(data=wine,aes(x=alcohol))+
  geom_histogram()
```

呈现右偏分布，集中在9.5度，分布在8到14度。



# 单变量分析

### 你的数据集结构是什么？
我的数据中有1599个葡萄酒样品，包含12个特性（不挥发性酸度、挥发性酸度、柠檬酸度、剩余糖含量、游离二氧化硫浓度、总二氧化硫浓度、密度、pH值、硫酸盐含量、酒精度和质量分级），其中质量分级为序数变量，来自人为评定，分为11个等级，从0到10以依为最差到最好。


### 你的数据集内感兴趣的主要特性有哪些？
我对数据中最感兴趣的变量是其质量分级，我想看数据集中提供的变量组合起来是否能很好的预测葡萄酒的质量分级，由于并没有看出什么明显有影响的变量，我打算把它们都试一试。


### 你认为数据集内哪些其他特征可以帮助你探索兴趣特点？
由于葡萄酒发酵是一个传统技艺的过程，人为经验积累在其中的关系很大，一款品质比较好的葡萄酒，它在口感上、风味上应该都会有比较好的表现。我认为这些特征和样品中的密度、pH值、酒精度、硫酸盐含量、剩余糖度、柠檬酸度都可能会有关联。


### 根据数据集内已有变量，你是否创建了任何新变量？
目前没有。


### 在已经探究的特性中，是否存在任何异常分布？你是否对数据进行一些操作，如清洁、调整或改变数据的形式？如果是，你为什么会这样做？
数据中的分布大都呈现比较好的正态分布，部分变量如全部二氧化硫含量等呈现右偏分布，log转换之后并不能得到好的效果，也未发现其他可供转换的形式，所以未进行调整。



# 双变量绘图选择
```{r echo=FALSE,message=FALSE,warning=FALSE, Bivariate_Plots}
#相关系数矩阵
res <- cor(wine)
res2 <- round(res, 2)
res2
```

柠檬酸含量和不挥发性酸的含量有比较强的正向相关关系，可能不挥发性酸主要就是柠檬酸；
柠檬酸含量和挥发性酸的含量有比较强的负向相关关系；
柠檬酸含量和pH值有比较强的正向相关关系；
不挥发性酸含量和密度有比较强的正向相关关系；
不挥发性酸含量和pH值有比较强的负向相关关系；
质量似乎和酒精度、挥发性酸含量有比较强的相关性。


###快速生成大量相关图表
```{r echo=FALSE,message=FALSE,warning=FALSE,fig.width = 15, fig.height = 15}
ggpairs(wine,lower = list(continuous = wrap("points", shape = I('.'))),
        #upper = list(combo = wrap("box", outlier.shape = I('.')))
        upper =list(continuous = wrap("cor", size = 3)))
        #学学原理，这个可以调节字体大小
```

```{r echo=FALSE,message=FALSE,warning=FALSE}
#将质量转化为factor
wine$quality <- factor(wine$quality)
```

###箱型图+散点图  质量、酒精度     
```{r echo=FALSE,message=FALSE,warning=FALSE}
#从最简单的开始，一层层展开，发现原理
ggplot(aes(x=factor(quality), y=alcohol),data = wine) +
  geom_jitter(alpha=0.3)+
  geom_boxplot(alpha=0.5) +
  xlab('Quality') +
  ylab('Alcohol')
```

质量更好的红酒，其酒精度会更高一些，其酒精度均值的变化范围在2度以内；
质量为5的红酒，在酒精度上跨度更大，拥有更多的离群点。


###酒精度、质量
```{r echo=FALSE,message=FALSE,warning=FALSE}
ggplot(data = wine) +
  geom_boxplot(aes(x=alcohol, y=quality)) +
  xlab('Alcohol') +
  ylab('Quality')
```
反过来绘图行不通，因为酒精度是连续的变量。   



###箱型图   质量、挥发性酸含量
```{r echo=FALSE,message=FALSE,warning=FALSE}
ggplot(aes(x=quality, y=volatile.acidity),data = wine) +
  geom_jitter(alpha=0.3)+
  geom_boxplot(alpha=0.5) +
  xlab('Quality') +
  ylab('volatile.acidity')
```

质量越好的红酒，挥发性酸的含量越低，这样的强相关性可以用作预测。


###不挥发性酸 vs 质量
```{r echo=FALSE,message=FALSE,warning=FALSE}
ggplot(aes(x=quality, y=fixed.acidity),data = wine) +
  geom_jitter(alpha=0.3)+
  geom_boxplot(alpha=0.5) +
  xlab('Quality') +
  ylab('fixed.acidity')
```

不挥发性酸和质量没有明显的关系。


###散点图 柠檬酸含量和不挥发性酸含量
```{r echo=FALSE,message=FALSE,warning=FALSE}
ggplot(data = wine, aes(x=citric.acid, y=fixed.acidity)) +
  geom_point(alpha=1/3, position = position_jitter(h=0), color='orange')
```

柠檬酸含量和不挥发性酸含量有比较强的正向相关关系，可能不挥发性酸的主要成分就是柠檬酸。


###散点图 柠檬酸含量和挥发性酸
```{r echo=FALSE,message=FALSE,warning=FALSE}
ggplot(data = wine, aes(x=citric.acid, y=volatile.acidity)) +
  geom_point(alpha=1/3, position = position_jitter(h=0), color='orange')
```

柠檬酸含量和不挥发性酸含量有比较强的负相关关系,可能这是葡萄酒酿制过程中相互冲突的两种性质。

###散点图 挥发性酸和不挥发性酸
```{r echo=FALSE,message=FALSE,warning=FALSE}
ggplot(data = wine, aes(x=fixed.acidity, y=volatile.acidity)) +
  geom_point(alpha=1/3, position = position_jitter(h=0), color='orange')
```

挥发性酸和不挥发性酸含量间并没有明显的相关关系。

###不挥发性酸和密度
```{r echo=FALSE,message=FALSE,warning=FALSE}
ggplot(data = wine, aes(x=fixed.acidity, y=density)) +
  geom_point(alpha=1/3, position = position_jitter(h=0), color='orange')
```

不挥发性酸和密度之间有很强的相关关系。

###密度和质量
```{r echo=FALSE,message=FALSE,warning=FALSE}
ggplot(data = wine, aes(x=quality, y=density)) +
  geom_boxplot()
```

###不挥发性酸和质量
```{r echo=FALSE,message=FALSE,warning=FALSE}
ggplot(data = wine, aes(x=quality, y=fixed.acidity)) +
  geom_jitter(alpha=0.3)+
  geom_boxplot(alpha=0.5)
```

质量更好的红酒密度越低，但是变化幅度很微弱；           弱负相关关系
质量更好的红酒不挥发性酸浓度越高，变化幅度很微弱；     弱正相关关系
密度和质量有很强的正相关关系；                         强正相关关系

###不挥发性酸和pH值
```{r echo=FALSE,message=FALSE,warning=FALSE}
ggplot(data = wine, aes(x=fixed.acidity, y=pH)) +
  geom_point(alpha=1/3, position = position_jitter(h=0), color='orange')
```

不挥发性酸和pH值，很强的负相关关系。

###质量和pH值
```{r echo=FALSE,message=FALSE,warning=FALSE}
ggplot(data = wine, aes(x=quality, y=pH)) +
  geom_jitter(alpha=0.3)+
  geom_boxplot(alpha=0.7)
```

质量和pH值有很微弱的负相关关系;
质量和不挥发性酸含量有很微弱的正相关关系。


# 双变量分析

### 探讨你在这部分探究中观察到的一些关系。这些感兴趣的特性与数据集内其他特性有什么区别？
柠檬酸含量和不挥发性酸的含量有比较强的正向相关关系，可能不挥发性酸主要就是柠檬酸，在查阅葡萄酒中主要的酸之后，发现其中的不挥发性酸主要是酒石酸、苹果酸、柠檬酸和乳酸，酿酒人常用柠檬酸来提高葡萄酒的总酸度。
从图形中我也发现柠檬酸含量和柠檬酸含量和pH值有比较强的正向相关关系，这和它用来提高酸度的用法相符。

参考：https://zh.wikipedia.org/wiki/%E8%91%A1%E8%90%84%E9%85%92%E4%B8%AD%E7%9A%84%E9%85%B8



### 你是否观察到主要特性与其他特性之间的有趣关系？
挥发性酸的含量和不挥发性酸的含量有比较强的负向相关关系；不挥发性酸含量和密度有比较强的正向相关关系，和pH值有比较强的负相关关系。挥发性酸和不挥发性酸可能在葡萄酒发酵过程中是两种相关的代谢产物，所以呈现反向的相关性。而不挥发性酸含量高可能意味着本身酒的浓度较高，所以密度较高；不挥发性酸中的柠檬酸被用来提高葡萄酒的酸度，所以会和pH值负向相关。

### 你发现最强的关系是什么？
不挥发性酸和密度有非常强的正向相关关系，根据R^2值，不挥发性酸含量解释了67%的密度的方差变化。



# 多变量绘图选择

```{r echo=FALSE,message=FALSE,warning=FALSE, Multivariate_Plots}
```

###酒精度、质量和挥发性酸度
```{r echo=FALSE,message=FALSE,warning=FALSE}
ggplot(wine,aes(x= alcohol,y=quality,color=volatile.acidity))+
  geom_jitter() +
  scale_color_gradient(high='red',low='blue')
```

没有发现明显特征。

###酒精度质量和柠檬酸度
```{r echo=FALSE,message=FALSE,warning=FALSE}
ggplot(wine,aes(x= alcohol,y=quality,color= citric.acid))+
  geom_jitter() +
  scale_color_gradient(high='red',low='blue')
```

没有发现明显特征。

###酒精度、密度、质量
```{r echo=FALSE,message=FALSE,warning=FALSE}
ggplot(wine,aes(x= alcohol,y=volatile.acidity,color=factor(quality)))+
  geom_jitter() +
  scale_color_brewer()
```

似乎高质量的葡萄酒挥发性酸含量要低一些，酒精度要高一些。

###酒精度、密度、剩余糖度
```{r echo=FALSE,message=FALSE,warning=FALSE}
ggplot(wine,aes(x= alcohol,y=density,color=residual.sugar))+
  geom_jitter() +
  scale_color_gradient2(limits=c(0,quantile(wine$residual.sugar,0.95)),
                        midpoint=median(wine$residual.sugar))
```

没有明显的组合特征。

###密度、pH值、质量                                                
```{r echo=FALSE,message=FALSE,warning=FALSE}
ggplot(wine,aes(x= density,y=pH,color=factor(quality)))+
  geom_jitter() +
  scale_color_brewer()

```

没有明显的组合特征。

# 多变量分析

###  探讨你在这部分探究中观察到的一些关系。通过观察感兴趣的特性，是否存在相互促进的特性？
只有在最后一中发现随着酒精度的提高，挥发性酸含量逐渐下降，酒的质量逐渐变好，但关系都很微弱。

### 这些特性之间是否存在有趣或惊人的联系呢？
没有。

### 选项：你是否创建过数据集的任何模型？讨论你模型的优缺点。

------

# 定稿图与总结

### 绘图一
```{r echo=FALSE,message=FALSE,warning=FALSE, Plot_One}
ggplot(wine,aes(alcohol))+
  geom_histogram(binwidth=0.1)+
  geom_vline(xintercept=median(wine$alcohol),color='royalblue')+
  annotate('text',
           x = median(wine$alcohol)-0.35,
           y = 120,
          label = paste('median\n(',median(wine$alcohol),')',sep=''),
          color = 'royalblue') +
  geom_vline(xintercept = mean(wine$alcohol),color='coral')+
  annotate('text',
           x=mean(wine$alcohol)+0.35,
           y = 120,
           label = paste('mean\n(',round(mean(wine$alcohol),2),')',sep=''),
           color = 'coral')+
  ggtitle('Distribution of Alcohol Percentages')+
  xlab('Alcohol content (%)')+
  ylab('Number of wines')
  
```

### 描述一
酒精含量呈现右偏分布，右侧具有长尾，而且均值要比中位数大。
绝大多数葡萄酒酒精的含量都在9-12度以内。

### 绘图二
```{r echo=FALSE,message=FALSE,warning=FALSE, Plot_Two}
wine$quality <-   as.numeric(as.character(wine$quality))

ggplot(wine,aes(x=alcohol,y=quality))+
  geom_jitter(alpha=0.1,height=0.48,width=0.025)+
  geom_smooth(method="lm")+
  ggtitle("Quality vs Alcohol Content")+
  xlab("Alcohol (%)")+
  ylab("Quality (0-10)")

```

### 描述二
随着酒精度的升高，酒的质量也逐渐变好，拟合曲线比较好的反映了这种关系。


### 绘图三
```{r echo=FALSE,message=FALSE,warning=FALSE, Plot_Three}
ggplot(wine,aes(x=alcohol,y=volatile.acidity,color=factor(quality)))+
  geom_jitter()+
  scale_color_brewer(name="Quality")+
  ggtitle("Quality by Volitile Acidity and Alcohol")+
  xlab("Alcohol (%)")+
  ylab("Volitile Acidity (g/L)")

```

### 描述三
当酒精度提高，挥发性酸含量减少时，酒的质量会明显的升高。从图中可以看出，整体越往底部和右侧，点的颜色越来越深。

------

# 反思
    该数据集拥有11个生化性质上的变量，拥有1599瓶葡萄酒的样品数据。我阅读了该数据集的背景信息，并理解了每一个变量的含义，随着探索的进行，不断的深入。在研究了变量的分布后，我分别探索了两个变量和三个变量间的关系。
    葡萄酒的品质是由专业品酒师人为判定的，我想这种理化性质的对葡萄酒的分析可以未来用作对葡萄酒质量的预测，同时也有助于分析到底是什么因素决定了葡萄酒口感，帮助改进葡萄酒的酿造。
    在单变量的分布中，柠檬酸含量是最有意思的，在含量为0.00、0.24和0.49g/L处有多个个高峰，这可能是因为柠檬酸被当作了人工添加剂来增加葡萄酒的酸度，所以偏离了正态，而呈现比较奇怪的分布。
    我同样使用了相关系数矩阵来探索变量之间的关系。其中最强的是固定酸度和pH值的关系，68%的pH值变化可以由固定酸度来解释，呈现负向相关关系。其次是固定酸度和柠檬酸度，柠檬酸度可以解释67%固定酸度的变化；柠檬酸度同时也可以解释54%的pH值变化。我因此推测固定酸主要成分为柠檬酸，对葡萄酒的pH值起了主要影响。游离态二氧化硫浓度也能解释67%的全部二氧化硫浓度变化，这个容易理解，它们很明显是正向相关的。其中我还发现固定酸度可以解释67%密度的变化，我并不清楚其中的机制，可以进一步研究。
    根据相关系数，我发现挥发性酸含量和酒精含度对质量有比较强的相关性，因此，我用这三个变量做多变量分析。从中发现较高质量的红酒在分布上确实具有较低的挥发性酸含量和较高的酒精度，这一点在图上反映得很明显。
    总体来说我对自己的发现并不是太满意，所有与质量相关的关系似乎都很微弱，目前并没有能给出一个好的预测模型，可能需要进一步的机理研究和更多的数据来分析你真正原因。
    总之，这算是我第一次对数据的探索，希望接触更多项目后，我能慢慢的发现让自己惊奇的信息。


